臺灣新竹地方法院刑事判決　　　　　　　　　　　　　九十三年度訴字第三一七號
　　公　訴　人　臺灣新竹地方法院檢察署檢察官
　　被　　　告　乙○○　男　四.
　　指定辯護人 本院公設辯護人甲○○
右列被告因違反毒品危害防制條例案件，檢察官提起公訴（九十三年度毒偵緝字第三
八、五○、五一號、九十三年度毒偵字第七四三號）後，聲請改依協商程序而為判決
，本院判決如左：
    主  文
乙○○連續施用第一級毒品，累犯，處有期徒刑拾月，扣案之第一級毒品海洛因(1)淨
重零點貳肆公克（包裝重零點捌捌公克）、(2)淨重零點伍參公克（包裝重零點貳公克
）沒收銷燬之，注射針筒壹支沒收之；又連續施用第二級毒品，累犯，處有期徒刑陸
月，扣案之第二級毒品安非他命(1)毛重零點玖公克、(2)毛重零點貳公克沒收銷燬之，
玻璃吸食器壹個沒收之；應執行有期徒刑壹年貳月，扣案之第一級毒品海洛因(1)淨重
零點貳肆公克（包裝重零點捌捌公克）、(2)淨重零點伍參公克（包裝重零點貳公克）
，第二級毒品安非他命(1)毛重零點玖公克、(2)毛重零點貳公克，均沒收銷燬之；扣案
之注射針筒壹支、玻璃吸食器壹個，均沒收之。
    事實及理由
一、犯罪事實：
（一）乙○○前有違反麻醉藥品管理條例、竊盜之前科，最近一次於民國八十九年間
      ，因違反毒品危害防制條例案件，經本院以八十九年度訴字第三二四號判決判
      處有期徒刑九月確定在案，於九十一年五月三十一日執行完畢。
（二）詎乙○○仍不知悔悟，又分別基於施用第一級毒品以及第二級毒品之概括犯意
      ，以注射針筒將第一級毒品海洛因注入體內，及將第二級毒品安非他命置於錫
      箔紙或吸食器內燒烤成煙吸食之方式，連續於：(1)九十二年十二月十八日十四
      時三十分採尿時，回溯二十六小時及九十六小時內之某時，(2)九十三年一月十
      七日八時二十五分採尿時，回溯二十六小時及九十六小時內之某時，(3)九十三
      年二月十一日二十一時十五分採尿時，回溯二十六小時及九十六小時內之某時
      ，(4)九十三年五月二十六日十九時採尿時，回溯二十六小時及九十六小時內之
      某時，在不詳處所，施用第一級毒品海洛因、第二級毒品安非他命。嗣分別於
      (1)九十二年十二月十八日十一時三十分許，在新竹市○○○路三十四巷十五弄
      十九號（扣得第一級毒品海洛因淨重零點二四公克、包裝重零點八八公克，第
      二級毒品安非他命毛重零點九公克，玻璃吸食器一個），(2)九十三年一月十六
      日二十二時許，在新竹市○區○○○路六十六巷三號三樓（扣得第二級毒品安
      非他命毛重零點二公克），(3)九十三年二月十一日十五時三十分許，在新竹市
      ○○○路六十六巷三號三樓（扣得第一級毒品海洛因淨重零點五三公克、包裝
      重零點二公克、注射針筒一支），(4)九十三年五月二十六日十九時，因乙○○
      係列管毒品人口經新竹市警察局第二分局通知採尿而查獲上情。
二、證據：
（一）被告於本院訊問中之自白。
（二）卷附新竹市警察局辦理煙毒、麻醉藥品案尿液送驗受檢人真實姓名代號對照表
      暨送驗登記簿、新竹市衛生局九十二年十二月二十五日不法藥物尿液初步篩檢
      報告書、國防部憲兵司令部刑事鑑識中心九十三年三月二十四日（九三）宇鑑
      字第○三五九三號、九十三年四月二十日（九三）宇鑑字第○五○二○號鑑驗
      通知書、法務部調查局調科壹字第一○○○○一九八○、000000000
      號鑑定通知書、列管毒品人口尿液檢體採集送驗紀錄表、昭信科技顧問股份有
      限公司九十三年六月二十一日濫用藥物陽性檢體檢驗報告。
（三）扣案第一級毒品海洛因淨重零點二四公克、包裝重零點八八公克，第二級毒品
      安非他命毛重零點九公克，玻璃吸食器一個、第二級毒品安非他命毛重零點二
      公克、第一級毒品海洛因淨重零點五三公克、包裝重零點二公克、注射針筒一
      支。
三、本件經檢察官與辯護人、被告於審判外達成協商之合意且被告已認罪，其合意內
    容為：被告願受科刑範圍為：連續施用第一級毒品，累犯，處有期徒刑十月，又
    連續施用第二級毒品，累犯，處有期徒刑六月，應執行有期徒刑一年二月，扣案
    物均依法律規定沒收。經查，上開協商合意並無刑事訴訟法第四百五十五條之四
    第一項所列情形之一，檢察官聲請改依協商程序而為判決，本院爰不經言詞辯論
    ，於協商合意範圍內為協商判決，合予敘明。
四、應適用之法條：刑事訴訟法第四百五十五條之四第二項、第四百五十五條之八，
    毒品危害防制條例第十條第一、二項、第十八條第一項，刑法第五十六條、第四
    十七條、第三十八條第一項第二款。
五、本判決除有刑事訴訟法第四百五十五條之四第一項第一款、第二款、第四款、第
    六款、第七款所定情形之一，或違反同條第二項規定者外，檢察官與辯護人、被
    告均不得上訴。
六、如有前項得上訴之情形，得自收受判決送達之日起十日內，向本院提出上訴書狀
    ，上訴於第二審法院。
中　　　華　　　民　　　國　　　九十三　　　年　　七　　月　　二十九　　日
                                        臺灣新竹地方法院刑事第二庭
                                            法　官   魏瑞紅
右正本證明與原本無異。
                                            書記官   陳凰榆
中　　　華　　　民　　　國　　　九十三　　　年　　七　　月　　二十九　　日
附錄論罪科刑法條：
毒品危害防制條例第十條
施用第一級毒品者，處六月以上五年以下有期徒刑。
施用第二級毒品者，處三年以下有期徒刑。
